# 请教陈版主，关于银行贷款表外利息的核算

提问人：烟波钓手 时间：2020-09-20 12:20:00
陈版主您好！想咨询您关于银行贷款表外利息的核算问题
根据《财政部关于缩短金融企业应收利息核算期限的通知》财金[2002]5号：　一、贷款利息自结息日起，逾期 90天（含 90 天）以内的应收未收利息，应继续计入当期损益；贷款利息逾期 90 天（不含 90 天）以上，无论该贷款本金是否逾期，发生的应收未收利息不再计入当期损益，在表外核算，实际收回时再计入损益。
那么对于这块表外利息的核算，我能想到的是两种处理方法：一种是按日计提的利息不落账，只登记在登记簿里，只在结息时记在表外应收息里。还有一种是按日计提的利息落账（单独设置表外应计利息和表外应收利息分别核算未到付息期和已到付息期的利息），结息时从表外应计转表外应收？还是说表外的应计应收都放在一个科目下。
想跟您确认一下哪种做法比较合理，期待您的回复，感谢！

回答人：chenyiwei
“《财政部关于缩短金融企业应收利息核算期限的通知》财金[2002]5号”是原《金融企业会计制度》的配套文件，随着《金融企业会计制度》的废止，该文件理应失效，不应再作为会计处理的依据。在企业会计准则下，利息收入的确认和计量应遵循金融工具确认和计量准则的规定。不论是 2006 版的原准则还是 2017 版的新准则，对于如何在实际利率法下确认和计量利息收入，特别是对已发生减值的贷款资产如何确认利息收入，都有明确规定。